臺灣板橋地方法院民事判決　　　　　　　95年度勞訴字第74號
原　　　告　戊○○
　　　　　　丙○○
　　　　　　乙○○
　　　　　　丁○○
　　　　　　甲○○
　　　　　　己○○
上列六人共同訴訟代理人
　　　　　　蔡瑞麟律師
被　　　告　永世泰科技股份有限公司
　　　　　　　　　　設台北縣新莊市○○○路1號5樓之5
法定代理人　庚○○　住台北縣板橋市○○○路○段301巷43號
上列當事人間請求給付薪資等事件，於中華民國96年9月4日言詞
辯論終結，本院判決如下：
    主          文
被告應給付原告戊○○新臺幣肆拾捌萬貳仟伍佰陸拾壹元、原告
丙○○新臺幣參拾肆萬伍仟陸佰零參元、原告乙○○新臺幣貳拾
柒萬捌仟參佰玖拾貳元、原告丁○○新臺幣肆拾玖萬壹仟陸佰肆
拾陸元、原告甲○○新臺幣貳拾陸萬參仟肆佰玖拾伍元、原告己○○新臺幣壹拾柒萬陸仟參佰肆拾陸元，及均自中華民國九十五
年八月二十一日起至清償日止按週年利率百分之五計算之利息。
訴訟費用由被告負擔。
本判決於原告戊○○、丙○○、乙○○、丁○○、甲○○、己○○分別以新臺幣壹拾陸萬元、壹拾貳萬元、玖萬元、壹拾陸萬元
、玖萬元、陸萬元為被告提供擔保後，得為假執行。
    事 實 及 理 由
壹、程序方面：被告經合法通知，未於言詞辯論期日到場，核無
    民事訴訟法第386 條各款所列情形，爰依原告之聲請，由其
    一造辯論而為判決。
貳、當事人之主張：
一、原告方面：
    聲明：被告應給付原告戊○○新臺幣（下同）482,561 元、
    原告丙○○345,603 元、原告乙○○278,392 元、原告丁○○491,646 元、原告甲○○263,495 元、原告己○○176,34
    6 元，及均自起訴狀繕本送達翌日起至清償日止按週年利率
    百分之五計算之利息。並陳明原告願供擔保以代釋明，請准
    宣告假執行。
    其陳述及所提出之證據如下：
(一)原告等6 人先後任職於被告公司，被告自民國92年11月起即
    陸續積欠原告等薪資，被告雖分次給付部分金額，然迄今仍
    有積欠薪資無力償還，原告戊○○因被告長期不正常發薪，
    於93年11月5 日終止與被告間之勞動契約，並於94年1 月17
    日向臺北縣政府勞工局申請調解，然被告未出席94年1 月25
    日之協調會議；原告丙○○、乙○○、丁○○、甲○○、己○○等5 人則於93年12月30日在被告公司上班時，被告公司
    經理杜明欽口頭宣布自94年1 月1 日起由訴外人大霸尖山生
    物科技股份有限公司承接被告公司廠務，於93年12月31日時
    ，大霸尖山生物科技股份有限公司即正式進駐，並將被告公
    司員工（包括原告丙○○等5 人）趕出公司，當時適逢臺北
    縣政府勞工局歇業認定小組到場進行歇業認定之會勘，目睹
    上述過程，並依此作成被告公司歇業之認定，以93年12月31
    日被告公司與勞工之終止契約日為歇業基準日，原告丙○○
    等5 人於當日即與其他同事至臺北縣政府勞工局提出申訴，
    然被告亦未出席94年1 月7 日之協調會議。被告長期積欠原
    告等6 人薪資，原告等因此依勞動基準法第14條第1 項第5
    款規定終止與被告間之勞動契約，被告就積欠原告等6 人之
    薪資及依勞動基準法第14條準用第17條規定應給付之資遣費
    顯已無力主動償還，原告等6 人依法起訴請求被告給付積欠
    之薪資及資遣費。
(二)原告等6人之請求金額：
  １、原告戊○○請求之金額為482,561元：
   (1)積欠薪資：210,183元。
   (2)工作年資7 年7 月，月平均工資為35,918元，請求資遣費
      272,378元。
  ２、原告丙○○請求之金額為345,603元：
   (1)積欠薪資：107,270元。
   (2)工作年資9 年2 月，月平均工資為26,000元，請求資遣費
      238,333元。
  ３、原告乙○○請求之金額為278,392元：
   (1)積欠薪資：92,092元。
   (2)工作年資7 年8 月，月平均工資為24,300元，請求資遣費
      186,300元。
  ４、原告丁○○請求之金額為491,646元：
   (1)積欠薪資：174,396元。
   (2)工作年資7 年10月，月平均工資為40,500元，請求資遣費
      317,250元。
  ５、原告甲○○請求之金額為263,495元：
   (1)積欠薪資：112,045元。
   (2)工作年資6 年6 月，月平均工資為23,300元，請求資遣費
      151,450元。
  ６、原告己○○請求之金額為176,346元：
   (1)積欠薪資：101,362元。
   (2)工作年資2 年9 月，月平均工資為27,267元，請求資遣費
      74,984元。
(三)證據：提出勞工保險被保險人投保資料表、臺北縣政府處理
    勞資爭議協調會議記錄、臺北縣政府94年2 月1 日北府勞動
    字第0940057985號函、薪資表、臺灣板橋地方法院94年度勞
    訴字第41號民事判決（第1 頁）、永世泰科技股份有限公司
    變更登記表等影本為證據。
二、被告方面：被告經合法通知，未於言詞辯論期日到場，亦未
    提出準備書狀作何聲明或陳述。
參、本院依職權查詢被告永世泰科技股份有限公司之法定代理人
    庚○○之入出境資料。
肆、得心證之理由：
一、原告主張之前揭事實，業據提出與其陳述相符之勞工保險被
    保險人投保資料表、臺北縣政府處理勞資爭議協調會議記錄
    、臺北縣政府94年2 月1 日北府勞動字第0940057985號函、
    薪資表、永世泰科技股份有限公司變更登記表等影本為證據
    。
二、按被告已於相當時期受合法之通知，而於言詞辯論期日不到
    場，亦未提出準備書狀爭執者，依民事訴訟法第280條第3項
    規定，準用同條第1 項之規定，視同自認。本件被告於言詞
    辯論期日前相當時期受合法通知，卻未於言詞辯論期日到場
    ，又未提出準備書狀爭執，自應依法視為對原告主張之事實
    自認，則自足認為原告前述主張之事實為真實。
三、綜上所述，原告主張依勞動契約之法律關係，訴請被告給付
    積欠之薪資等及及自起訴狀繕本送達翌日即95年8 月21日（
    本件應送達於被告之起訴狀繕本之送達，係於95年8 月10日
    寄存在臺北縣政府警察局新莊分局泰山分駐所派出所而送達
    被告之法定代理人庚○○，依民事訴訟法第138 條第2 項規
    定，應經過10日即95年8 月20日發生送達效力）起至清償日
    止按週年利率百分之五計算之利息，即屬正當，應予准許。
肆、假執行之宣告：原告陳明願供擔保以代釋明聲請宣告假執行
    ，核與法律規定相符，爰酌定相當擔保金額，准予假執行。
伍、結論：本件原告之訴為有理由，並依民事訴訟法第385條第1
    項前段、第78條、第390條第2項，判決如主文。
中　　華　　民　　國　　96　　年　　9 　　月　　19　　日
              勞工法庭  法  官  許  瑞  東
以上正本證明與原本無異
如對本判決上訴，須於判決送達後20日內向本院提出上訴狀
中　　華　　民　　國　　96　　年　　9 　　月　　19　　日
                        書記官  賴  玉  芬
